# Réunion du 06 mars 2012

Présents : Marc et Delphine

Remarques: 
- Désolé, c'est un peu "fourre-tout" et fleuve, mais la réunion n'était
  pas préparée. 
- De même, les fautes, pardon, il est tard, j'ai pas envie de me
  relire (dodoooo)
- Ce sont justes des reports de discussions et de suppositions, pas des 
  décisions de dictateurs, malgré mon ton un peu sec parfois. Tout est 
  négociable :-)

## Organisation
- On part sur, en plus du git, de communiquer par la mailing fpw-mongueurs.
  Il faut donc que tout le monde s'inscrive ! C'est ici :
  http://listes.mongueurs.net/mailman/listinfo/fpw

- Ainsi, le git serait plutôt la base, les archives, les documents importants,
  etc. La mailing servirait plutôt à la communication et à l'orga courante.

- Le chan IRC est toujours d'actualité pour discuter !

- On a également évoqué des réunions IRL plus souvent, pas forcément avec tout
  le monde, vu qu'on a du mal à se capter à la vue de nos emploi du temps, mais
  par duo par exemple (Delphine & Marc, Marc et Alexandre, etc.).
  Des réu Skypes ont aussi été évoquées mais ne plaisent pas trop à Marc. Tout
  cela est encore à discuter donc.

- Au niveau de l'équipe, on a donc un "noyau dur" : Marc, Delphine, Alexandre.
  On a ensuite des membres des mongueurs indispensables (comme le trésorier, 
  Laurent/Elbeho ou Maddingue pour le site), à qui l'on ne doit demander que des
  choses indispensables (sauf demandes des intéressés).
  On a aussi des personnes proches du noyau, avec des tâches précises : Manu 
  pour la partie graphisme/comm'/etc. Deux collègues de Marc : Arnaud et Thomas,
  qui vont aider pour la partie traduction en anglais du site pour le moment.
  Ils sont surtout des personnes en renfort.

- Au niveau des rôles
  - Delphine en tant que chef/coordinatrice du projet, ainsi que pour la partie
    trésorerie finance. Et toujours pour la relation avec les étudiants et
    l'apport de bras de l'Aius pour le moment venu. J'ai également proposé de
    faire de la veille sur le git.
  - Marc, pour la recherche de conférenciers, pour une partie des sponsors, et
    toujours la relation avec la communauté.
  - Alex : on a pas vraiment plus précisé ton rôle, vu que tu n'étais pas là... Mais
    tu as un rôle pour la partie hébergement des gens de sur (CIARUS et FEC).
  - Et donc les autres personnes en renfort, support, ou plus suivant
    temps/motivation.

## Graphisme

- C'est la partie la plus urgente à ce jour. On est en reard !!!
  Manu, où en est tu ? 
  Un graphiste rencontré à l'Aius veut bien qu'on lui soumette nos idées. 
  Delphine lui envoie un mail le soir même.
  Marc à peut-être un contact également (Vincent), qu'il contact en cette fin de
  semaine.

- Voilà, donc, il faut activer à fond cet aspect pour le moment, sinon tous les
  délais vont être impactés. VIIIITE.

## Sponsors

- Marc doit mettre à jour la page des sponsors, mais voici en substance la
  situation :
  - Bib libre ne ramènera pas d'argent, mais du monde. Ils sont en train de voir
    pour faire venir tous leurs employés, ce qui est déjà très bien.
  - Linkfluence : en bonne voie, en attente de retour.
  - Hedera tech + les nouveaux constructeurs : encore à contactés, Marc le fera,
    mais ce n'est pas le plus pressant.
  - Booking.com : on a un problème, il faut que le site soit en anglais pour les
    relancer ! donc en attente.
  - RBS : à contacter. Delphine s'y propose (mais si quelqu'un à plus de
    contacts que moi (cad >0), c'est ptètre mieux).

- Marc à soulever la possibilité de demander des subventions à la CUS. Delphine
  dit que cela sera surement très long, la subvention sera perçue bien après
  l'évènement si le dossier est retenu, mais ça ne coute rien d'essayer.

## Hébergement

- La deadline pour confirmer au CIARUS, c'est le 12 mars, dans une semaine !!
  Nous avons un problème, un serpent qui se mange la queue : CIARUS ne veut
  bloquer les chambres que si l'on paye. Les mongueurs avant l'argent que si
  l'on a de sur 30 personnes qui viennent et paient. Il faudrait donc mettre
  rapidement le paiement en ligne !! -> faire un point là-dessus !
  Pour le moment, des gens s'inscrivent sur le wiki, et Marc espère repousser la
  deadline du CIARUS en promettant la venue des 30 personnes, en arguant juste
  un léger délai pour le paiement.

- Il faut donc faire une chasse aux gens en interne pour qu'ils s'inscrivent sur
  le wiki, pour voir si l'on a bien ou attendra bien le contigent demandé. Le
  paiement en ligne accélèrerait tout le processus, il est important qu'il soit
  mis en place rapidement, Marc va faire un point.

- FEC : Alex, tu prend contact ?

## Conférenciers

- C'est l'urgence des urgences. Marc veut s'y consacrer.

- On a pour le moment une proposition de Talk (Mr Perrard), sur les 3 que l'on
  envisage.

- 2 suédois voudraient bien venir pour parler de Perl6, mais Marc voudrait qu'on
  puisse "faire un geste" financier pour leur venue. A voir donc au niveau du
  budget.

- Le fait que le site ne soit pas en anglais pénalise un peu la recherche de
  conférencier ! -> TRADUCTION, TRADUCTION !

- Rencontres pros du vendredi : Manu ? 


## Bilan by Delphine

Points très urgents :
- Graphisme
- Traduction du site
- Réservation et paiement en ligne pour le CIARUS

Points urgents :
- Conférenciers
- Contact FEC
